臺灣橋頭地方法院刑事判決　　　　　110年度審交易字第507號
公　訴　人　臺灣橋頭地方檢察署檢察官
被　　　告　尤尹農


上列被告因過失傷害案件，經檢察官提起公訴（110 年度偵字第
5075號），本院判決如下：
    主  文
本件公訴不受理。
    理  由
一、公訴意旨略以：被告尤尹農與洪子謙( 被訴過失傷害部分，
    由本院另行通緝中) 於民國110 年6 月30日上午7 時3 分許
    ，在高雄市○○區○○街000 巷00號前，因債務糾紛發生口
    角爭執，其2 人均明知行人不得在道路上任意奔跑、追逐、
    嬉戲或坐、臥、蹲、立，阻礙交通，而依當時情狀，客觀上
    應無不能注意之情事，竟均疏未注意及此，即貿然在路中相
    互拉扯並扭打至道路中，適有張美華騎乘車牌號碼000-0000
    號普通重型機車沿金和街168 巷由南往北行駛至此，亦疏未
    注意車前狀況，並與前車間保持隨時可以煞停之距離，不慎
    以前車頭碰撞同向前方由郭俊呈所駕駛因突遇尤尹農及洪子
    謙衝出而緊急煞停於車道中之車牌號碼000-0000號自用小客
    車右後車尾，致張美華人車倒地，因而受有肢體多處鈍挫傷
    之傷害；案經張美華訴請偵辦，因認被告尤尹農涉犯刑法第
    284 條前段之過失傷害罪嫌等語。
二、按刑法第287 條規定，同法第284 條前段之過失傷害罪，須
    告訴乃論。又告訴乃論之罪，告訴人於第一審辯論終結前，
    得撤回其告訴；告訴經撤回者，法院應諭知不受理之判決，
    並得不經言詞辯論為之，刑事訴訟法第238 條第1 項、第30
    3 條第3 款及第307 條分別定有明文。
三、經查，本案被告尤尹農因涉犯過失傷害案件，經檢察官提起
    公訴，認其係犯刑法第284 條前段之過失傷害罪嫌；茲因被
    告尤尹農業與告訴人張美華達成調解，且被告尤尹農當場已
    給付賠償金予告訴人，並經告訴人具狀撤回對被告尤尹農本
    案過失傷害之告訴等情，此有本院110 年10月29日110 年度
    橋司附民移調字第669 號調解筆錄及告訴人110 年10月26日
    提出之撤回告訴狀各1 份在卷可稽( 見審交易卷第45、77、
    78頁) ；則揆諸前揭規定及說明，本案爰不經言詞辯論，逕
    為諭知不受理之判決。
四、至同案被告洪子謙被訴過失傷害部分，則由本院另行通緝，
    附予述明。
據上論斷，應依刑事訴訟法第303 條第3 款、第307 條，判決如
主文。
中    華    民    國   110    年    11    月    29    日
                  刑事第四庭      法  官  許瑜容
以上正本證明與原本無異。
如不服本判決應於收受送達後20日內向本院提出上訴書狀，並應
敘述具體理由；如未敘述上訴理由者，應於上訴期間屆滿後20日
內向本院補提理由書（均須按他造當事人之人數附繕本）「切勿
逕送上級法院」。
中    華    民    國   110    年    11    月    30    日
                                  書記官  林榮志